【裁判字號】    88,交上易,2009
【裁判日期】    890105
【裁判案由】    過失傷害
【裁判全文】
臺灣高等法院臺南分院刑事判決          八十八年度交上易字第二九號    Ｇ
      上  訴  人   臺灣台南地方法院檢察署檢察官
      上  訴  人
      即  被  告   乙  ○  ○.
右上訴人因被告過失傷害案件，不服臺灣台南地方法院八十八年度交易字第二三九號
中華民國八十八年八月十九日第一審判決（起訴案號：臺灣台南地方法院檢察署八十
八年度偵字第五四九五號），提起上訴，本院判決如左：
      主      文
上訴駁回。
      事      實
一、乙○○於民國八十七年二月十五日十二時十分許，駕駛車牌號碼ＳＶ－二七六０
    號自用小客車，沿台南縣永康市○○路由東向西行駛，途經小北路二十三巷口時
    ，應注意車前狀況，並隨時採取必要之安全措施，及該路段之汽車行車速度，不
    得超過五十公里，以避免發生事故之危險。且依當時情形，又無不能注意之情形
    ，竟疏於注意貿然以六十公里（原判決誤寫為五十公里以上）之超速在該路段行
    駛，適甲○○騎乘車號ＮＪＹ－九四三號之重機車，同向行經該處，欲左轉回家
    ，乙○○見此狀況煞車不及，致擦撞及甲○○之機車，使甲○○人車倒地，受有
    頭部外傷併顱骨骨折、右鎖骨骨折、左腳腓骨骨折及一至三肋骨骨折等傷害。乙
    ○○於肇事後，未被有偵查犯罪職權之公務員或機關發覺前，即主動向警察機關
    自首，進而接受裁判。
二、案經臺灣臺南地方法院檢察署檢察官偵查起訴。
      理      由
一、訊據上訴人即被告乙○○對於右揭時地駕車肇事致甲○○傷害之事實坦承不諱，
    惟辯稱：是對方甲○○車速太快且違規左轉才肇事云云。然右揭事實業據被害人
    甲○○指訴不移，且該路段限速五十公里，並有道路交通事故調查表乙份及現場
    照片多張在卷可稽，而被害人甲○○確因本件車禍受傷，復有診斷證明書在卷可
    按。按汽車行駛時，駕駛人應注意車前狀況，並隨時採取必要之安全措施；行車
    速度，應依標誌之規定，道路交通安全規則第九十四條第三項及第九十三條第一
    項分別定有明文。被告駕車行經上開肇事路段，自應注意依上述道路交通安全規
    則之規定行車，以策安全，且依當時之天候、路況，並無不能注意之情形，乃被
    告竟疏於注意車前狀況，隨時採取必要之安全措施，以時速約六十公里（見偵卷
    三十五頁被告供述）之超速行駛，以致肇事，被告之行為自應認為有過失。台南
    區車輛行車事故鑑定委員會及台灣省車輛行車事故覆議鑑定委員會均為相同之認
    定，有各該會鑑定書附卷可參，益徵被告行為之有過失。縱對方甲○○亦違規左
    轉，仍不能免除被告之過失責任，而其過失行為與被害人受傷間有相當因果關係
    ，事證己臻明確，被告犯行堪以認定。
二、核被告所為，係犯刑法第二百八十四條第一項前段之過失傷害罪。被告於犯罪未
    被有偵查犯罪職權之公務員或機關發覺前，主動向警方自首，於道路交通事故調
    查表記明及有警訊筆錄可考，復於偵審程序中均有出庭受審，足認其有接受裁判
    之意思，應依刑法第六十二條前段自首之規定減輕其刑。原審依上說明，適用刑
    法第二百八十四條第一項前段、第六十二條前段、第四十一條、罰金罰鍰提高標
    準條例第一條前段第二條，並審酌被告之品性、雙方過失情節、雙方所生危害及
    被告犯罪後未與被害人達成和解賠償其損害等一切情狀，量處有期徒刑三月刑，
    並諭知易科罰金之折算標準，以資懲儆。經核其認事用法，均無違誤，量刑亦至
    庶適當，被告上訴意旨仍執陳詞指對方甲○○亦違規左轉、檢察官上訴意旨指原
    判決量刑太輕，均核無理由，均應予駁回。
三、據上論斷，應依刑事訴訟法第三百六十八條，判決如主文。
本案經檢察官曾顯智到庭執行職務。
中    華    民    國      八十九      年      一      月      五        日
                                  臺灣高等法院臺南分院刑事第三庭
                                      審判長法官  黃    聰    明
                                            法官  黃    三    哲
                                            法官  林    勝    木
右正本證明與原本無異。
不得上訴。
                                      法院書記官  戴    淑    敏
中    華    民    國      八十九      年      一      月     五         日
附錄法條：
刑法第二百八十四條第一項：因過失傷害人者，處六月以下有期徒刑、拘役或五百元
                          以下罰金，致重傷者，處一年以下有期徒刑、拘役或五
                          百元以下罰金。


司法院資訊處製作；財團法人民間司法改革基金會備份。
